【裁判字號】    95,續易,1
【裁判日期】    951212
【裁判案由】    給付租金等
【裁判全文】
臺灣臺北地方法院民事判決               95年度續易字第1號
聲  請  人  甲○○
即  上訴人            B1
相  對  人  乙○○
即被上訴人            1樓
上列當事人間給付租金等事件，聲請人於和解成立後，請求繼續
審判，本院判決如下：
    主  文
請求駁回。
    理  由
一、聲請意旨略以：聲請人前於民國95年11月13日就鈞院95年度
    簡上字第 133號給付租金等事件與相對人達成和解，係於相
    對人脅迫狀態下（讓一條散發惡臭糞便之明管漏出糞便），
    擔心本人置於地下式之數百萬動產遭受糞臭之汙染而無法銷
    售，出於恐懼，乃倉卒接受不合理之賠償條件。為此依據民
    法第92條、民事訴訟法第380條之規定，聲請繼續審判。
二、按「訴訟上之和解，為私法上之法律行為，同時亦為訴訟法
    上之訴訟行為，即一面以就私法上之法律關係止息爭執為目
    的，而生私法上效果之法律行為，一面又以終結訴訟或訴訟
    之某爭點為目的，而生訴訟法上效果之訴訟行為，兩者之間
    ，實有合一不可分離之關係，故其行為如有私法上或訴訟法
    上無效或得撤銷之事由存在，不問何者，均屬民事訴訟法第
    380條第2項所謂和解有無效或得撤銷之原因，當事人自得以
    之為請求繼續審判之理由。」，最高法院著有43年台上字第
    1075號判例可資參照。次按「再審之訴顯無再審理由者，法
    院得不經言詞辯論，以判決駁回之，民事訴訟法第502條第2
    項定有明文。此項規定，依同法第380條第3項規定，於請求
    繼續審判之程序準用之，故繼續審判之請求，顯無理由者，
    法院亦得不經言詞辯論逕以判決駁回之。所謂繼續審判之請
    求顯無理由，必須請求人所主張和解無效或得撤銷之原因，
    在法律上顯不得據為請求繼續審判之理由者，始足當之，若
    請求人所主張和解無效或得撤銷之原因，尚須調查證據，始
    能認定其有無繼續審判之理由者，仍應行必要之言詞辯論，
    不得不經言詞辯論逕以判決駁回之。」，最高法院亦著有69
    年台上字第42號判例可參。是民事訴訟當事人於達成訴訟上
    和解後，聲請繼續審判者，若其所主張和解無效或得撤銷之
    原因，於法律上與私法上或訴訟法上無效或得撤銷規定之要
    件不符，其繼續審判之請求即屬顯無理由，得不經言詞辯論
    ，以判決駁回之。
三、復按民法第92條所規範之脅迫行為，其構成要件有四：1.須
    有表示危害之脅迫行為。2.須相對人因脅迫行為發生恐怖，
    進而為意思表示。3.須脅迫人有脅迫之故意。4.須其脅迫行
    為係屬不法。本件聲請人雖主張其於本院95年度簡上字第13
    3 號給付租金等事件同意與相對人和解，係於相對人脅迫下
    （讓一條散發惡臭糞便之明管漏出糞便）所為，而有民法第
    92條所規範之得撤銷事由；惟依據聲請人95年11月29日「聲
    請續行訴訟狀」所載：「糞管不合規格，漏往地下室（沒有
    隔間）之照片。拍攝日期為開庭前數日（10月13日），必要
    時可提供DVD 錄影帶，顯示污染源之範圍擴及整個50坪（臭
    氣會飄散，滲透本人從事設計之布料（日期在 DVD上顯示）
    」等語，可知聲請人所主張管線漏出糞便之情形，應係早於
    兩造95年11月13日達成和解前一個月左右即已發生之現象，
    而非相對人為與聲請人達成和解，而另有基於脅迫之故意，
    向聲請人表示「將使管線漏出糞便」，而迫使聲請人同意與
    之和解之行為。是本件聲請人所主張之事由，核與民法第92
    條所規範脅迫行為之構成要件不符，揆諸前揭說明，聲請人
    依據民法第 92條、民事訴訟法第380條之規定，聲請繼續審
    判，自屬顯無理由。本院爰不經言詞辯論，逕以判決駁回之
    。
四、據上論結：聲請人之請求為無理由，依民事訴訟法第 380條
    第3項、第502條第2項，判決如主文。
中    華    民    國    95    年    12    月    12    日
                  民事第二庭    審判長法  官  鄭純惠
                                      法  官  蔡政哲
                                      法  官  楊代華
以上正本係照原本作成
不得上訴
中    華    民    國    95    年    12    月    12    日
                                      書記官  許婉如


司法院資訊處製作；財團法人民間司法改革基金會備份。
